臺灣屏東地方法院刑事判決　　　　　　　100年度智易字第7號
公　訴　人　臺灣屏東地方法院檢察署檢察官
被　　　告　鄭雅聰
上列被告因違反著作權法案件，經檢察官提起公訴（99年度偵字
第9634號），嗣因被告就被訴事實為有罪之陳述，經本院裁定適
用簡式審判程序審理，判決如下：
    主  文
鄭雅聰擅自以公開傳輸之方法，侵害他人之著作財產權，共罪
，各處拘役拾伍日，如易科罰金，均以新臺幣壹仟元折算壹日。
應執行拘役拾伍日，如易科罰金，以新臺幣壹仟元折算壹日。
    事  實
一、鄭雅聰明知如附件所示編號4-1 至4-5 之照片，係美商奧培
    艾產品有限公司（OPI PRODUCTS,INC .) （下稱奧培艾公司
    ）享有著作財產權之攝影著作，非經著作權人之同意或授權
    ，不得任意重製、公開傳輸，詎其未經著作權人奧培艾公司
    之同意或授權，竟基於重製及公開傳輸上開攝影著作之犯意
    ，分別於民國98年5 月6 日12時47分許、98年5 月31日22
    時19分許、98年10月26日10時18分許，在其住處以其所有之
    電腦及網路連線設備，連線至網路，並以「mild0214@kimo.
    com 」之帳號（該帳號係鄭雅聰以其不知情幼女許培禛名義
    向「YAHOO!奇摩」所申請）及密碼登入後，刊登拍賣奧培艾
    公司所生產商品之訊息，且將其以不詳方式知曉之上開奧培
    艾公司享有著作財產權之攝影著作，擅自重製張貼及公開傳
    輸於雅虎奇摩拍賣網頁上（98年5 月6 日12時47分許重製張
    貼及公開傳輸附件編號4-1 至4-3 、98年5 月31日22時19分
    許重製張貼及公開傳輸附件編號4-4 、98年10月26日10時18
    分許重製張貼及公開傳輸附件編號4-5 ），以銷售該品牌商
    品，而以此方式侵害奧培艾公司之著作財產權。嗣經奧培艾
    公司人員上網發現後，向臺灣臺北地方法院檢察署提出告訴
    。
二、案經奧培艾公司訴由臺灣臺北地方法院檢察署呈請臺灣高等
    法院檢察署檢察長核轉臺灣屏東地方法院檢察署檢察官偵查
    起訴。
    理  由
一、按本件被告所犯係死刑、無期徒刑、最輕本刑為3 年以上有
    期徒刑以外之罪，而其於本院審理時就被訴事實為有罪之陳
    述，經本院告知簡式審判程序之旨，並聽取其與公訴人之意
    見後，認無不得或不宜改依簡式審判程序進行之情事，依刑
    事訴訟法第273 條之1 第1 項規定，當庭裁定本件行簡式審
    判程序，合先敘明。
二、上揭犯罪事實，業據被告於本院審理中坦承不諱，此外並有
    著作權人美商奧培艾產品有限公司告訴代理人之指訴、卷附
    之告訴人提出附件所示照片、公證書、網頁列印資料等，足
    被告前揭自白與事實相符，本案事證明確，被告犯行堪以認
    定。
三、核被告所為，係犯著作權法第91條第1 項擅自以重製之方法
    侵害他人之著作財產權罪、同法第92條之擅自以公開傳輸之
    方法侵害他人著作財產權罪。起訴書誤認被告係以公開展示
    之方式侵害著作權人奧培艾公司之著作財產權，容有誤會，
    惟因擅自以公開展示或公開傳輸方式侵害他人之著作財產權
    之處罰，均係規定於著作權法第92條，本院自毋庸變更起訴
    法條即得加以審理。又被告擅自將本案著作權人奧培艾公司
    如附表編號4-1 至4-5 所示之攝影著作重製張貼於其女兒雅
    虎奇摩拍賣網站之網頁上及公開傳輸，係以一行為觸犯擅自
    以重製之方法侵害他人著作財產權罪，及擅自以公開傳輸之
    方法侵害他人著作財產權罪，為想像競合犯，依刑法第55條
    規定，應從一情節較重之著作權法第92條擅自公開傳輸罪處
    斷（因被告非法重製上開攝影著作並公開傳輸，使奧培艾公
    司之攝影著作在未經同意或授權情形下即被傳輸至網路上供
    其他網友得以不受限制觀看，此情節侵害奧培艾公司著作財
    產權之程度，應較被告僅自行重製為重）。而被告於98年5
    月6 日時係以一公開傳輸行為同時侵害人如附表編號4-1 至
    4-3 所示攝影著作之數著作權財產，觸犯相同之罪名，為想
    像競合犯，依同法第55條規定，從一擅自以重製之方法侵害
    他人著作財產權罪處斷。至於被告分別於事實欄所述不同時
    間，分別於拍賣網站公開傳輸奧培艾公司之攝影著作，時間
    相隔20餘天或數個月，被告顯係基於不同意犯意之，上開3
    行為自應予分論並罰。爰審酌被告無視著作權人奧培艾公司
    於如附表編號4-1 至4-5 所示之攝影著作所花費金錢、時間
    及努力等，為圖一己私利，竟直接以重製張貼及公開傳輸於
    一般人均可閱覽之拍賣網路網頁方式，侵害奧培艾公司之著
    作財產權，間接影響我國保護智慧財產權之國際聲譽，所為
    實屬非是，惟念及被告犯後坦承犯行，及本案無法和解目前
    係因無法找到奧培艾公司之代理人（參本院公務電話紀錄）
    ，故被告犯後態度尚可，及其並無前科，有臺灣高等法院被
    告前案紀錄表一紙在卷可憑，素行良好，併參酌其生活狀況
    、品行、犯罪之動機、目的、手段，兼衡其經濟狀況及智識
    程度等一切情狀，分別量處如主文所示之刑，併諭知易科罰
    金之折算標準後，再依法定其應執行之刑，及諭知同一易科
    罰金之折算標準，均如主文所示。
據上論斷，應依刑事訴訟法第273 條之1 第1 項、第299 條第1
項前段，著作權法第91條第1項、第92條，刑法第11條前段、第
55條、第41條第1 項前段、第51條第6 款，判決如主文。
本案經檢察官劉昀到庭執行職務。
中    華    民    國   100    年    6     月    29    日
                  刑事第二庭    法  官  黃紀錄
以上正本證明與原本無異。
如不服本判決應於收受判決後10日內向本院提出上訴書狀，並應
敘述具體理由；其未敘述上訴理由者，應於上訴期間屆滿後20日
內向本院補提理由書（均須按他造當事人之人數附繕本）「切勿
逕送上級法院」。
中    華    民    國   100    年    6     月    29    日
                                書記官  戴仲敏